臺灣臺北地方法院民事判決　　　　　　 98年度重訴字第375號
原　　　告　陳賢哲
訴訟代理人　游晴惠律師
　　　　　　姜　萍律師
　　　　　　任書沁律師
被　　　告　劉彥輝
訴訟代理人　蔡調彰律師
被　　　告　洪綜陽
　　　　　　何博文
上　二　人
訴訟代理人　曾昭牟律師
複　代理人　鄭曄祺律師
　　　　　　陳玫杏律師
上列當事人間請求返還代償款事件，本院於中華民國100 年9 月
27日言詞辯論終結，判決如下：
    主  文
被告劉彥輝、洪綜陽、何博文各應給付原告新臺幣貳仟伍佰萬元
、壹仟伍佰萬元、壹仟萬元，及各自起訴狀繕本送達翌日即民國
九十八年三月三十一日、九十八年四月十一日、九十八年三月二
十八日起至清償日止，按年息百分之五計算之利息。
訴訟費用由被告劉彥輝負擔二分之一、被告洪綜陽負擔十分之三
、被告何博文負擔十分之二。
本判決於原告各以新臺幣捌佰拾萬仟佰拾元、伍佰
萬元、參佰拾萬仟佰拾元為被告劉彥輝、洪綜陽、
何博文供擔保後，得假執行。但被告劉彥輝、洪綜陽、何博文如
各以新臺幣貳仟伍佰萬元、壹仟伍佰萬元、壹仟萬元為原告預供
擔保，得免為假執行。
    事  實  及  理  由
一、原告主張：原告為訴外人首岳科技股份有限公司（下稱首岳
    公司）董事長，被告劉彥輝、洪綜陽、何博文、訴外人吳伯
    烜則為首岳公司董事。緣首岳公司因營運所需，邀同兩造、
    吳伯烜擔任連帶保證人，分別於附表二所示時間，向附表二
    所示銀行，借用附表二所示款項（下合稱系爭債務；至本金
    清償金額、未清償餘額亦參照附表二所示）。嗣因首岳公司
    自民國95年後未再實際營運，致系爭債務屆期無力清償，原
    告遂以連帶保證人地位，分別於附表一所示時間，向附表一
    所示銀行（同附表二所示銀行），清償附表一所示款項（匯
    入首岳公司帳戶），累計自95年起至98年1 月底止，已為首
    岳公司清償新臺幣（下同）170,139,458 元（加計其餘未保
    留單據部分應達353,134,351 元）。又原告既係基於連帶保
    證人地位代首岳公司清償附表一所示款項，被告同為連帶保
    證人，即應按民法第280 條規定平均分擔，是被告自應返還
    代償款。爰基於民法第280 條、第281 條第1 項規定法律關
    係，而為一部請求。聲明：（一）劉彥輝、洪綜陽、何博文
    各應給付原告25,000,000元、15,000,000元、10,000,000元
    ，及自起訴狀繕本送達翌日起至清償日止，按年息百分之5
    計算之利息。（二）願供擔保，請准宣告假執行。
二、
（一）被告辯稱：
    1.被告劉彥輝部分
      系爭債務主債務人為首岳公司，縱認原告確為首岳公司
      清償，按民法第749 條規定，原告亦僅得承受銀行之債權
      而向首岳公司求償。兩造為連帶保證人，並非負擔同一
      債務之連帶債務人，並無民法第280 條、第281 條第1 項
      規定之適用。附表一所示款項係首岳公司自行清償，並
      非原告以連帶保證人地位清償。伊擔任系爭債務連帶保
      證人，係因為首岳公司董事關係，伊既於95年6 月間解任
      董事職務，即無庸再對系爭債務負擔連帶保證責任。縱
      認伊應分擔附表一所示款項，亦應按連帶保證人間持股比
      例分擔，而非平均分擔等語。
    2.被告洪綜陽、何博文部分
      否認原告係以連帶保證人地位為首岳公司清償，應係首
      岳公司自行清償。縱認原告確有匯入附表一所示款項，
      亦係其與首岳公司間之金錢借貸關係所致。並非原告直接
      基於連帶保證人地位向銀行清償。參照銀行開立之清償
      證明書，均未有原告係基於連帶保證人地位清償意旨之記
      載。且原告所匯附表一所示款項，亦均係匯入首岳公司帳
      戶內。顯見附表一所示款項，均係原告與首岳公司間之資
      金往來關係等語。
（二）被告均聲明：原告之訴駁回。如受不利判決，願供擔
      保請准宣告免為假執行。
三、經查，原告主張：（一）原告為首岳公司董事長，劉彥輝、
    洪綜陽、何博文、吳伯烜為首岳公司董事。（二）首岳公司
    因營運所需，邀同兩造、吳伯烜擔任連帶保證人，分別於附
    表二所示時間，向附表二所示銀行，借用附表二所示款項（
    即系爭債務）。（三）原告分別於附表一所示時間，將附表
    一所示款項匯入首岳公司在附表一所示銀行（同附表二所示
    銀行）開設之帳戶以為清償等情，為兩造所不爭執，並有首
    岳公司變更登記表、借據、授信約定書、保證契約書、本票
    等件在卷可參，堪信為真。
四、本件原告基於民法第280 條、第281 條第1 項規定法律關係
    ，先為一部請求，訴請被告返還前開代償款。為被告所否認
    ，並以前開情詞置辯。茲本件應予審酌者厥為：（一）原告
    主張附表一所示款項，係基於連帶保證人地位而為清償，有
    無理由？（二）原告基於民法第280 條、第281 條第1 項規
    定法律關係，一部訴請被告返還前開代償款，有無理由？
（一）原告主張附表一所示款項，係基於連帶保證人地位而為清
      償，有無理由？
    1.經查，首岳公司因營運所需，邀同兩造、吳伯烜擔任連帶
      保證人，分別於附表二所示時間，向附表二所示銀行，借
      用附表二所示款項（即系爭債務），業如前述。可徵首岳
      公司為系爭債務主債務人，兩造、吳伯烜為系爭債務之連
      帶保證人。復參酌兩造均不爭執原告分別於附表一所示時
      間，將附表一所示款項匯入首岳公司在附表一所示銀行（
      同附表二所示銀行）開設之帳戶以為清償乙情相互以觀。
      似徵原告應係基於系爭債務連帶保證人地位始代首岳公司
      清償。否則衡諸常情，倘原告不具系爭債務連帶保證人身
      分之利害關係（倘首岳公司無力清償系爭債務，原告為連
      帶保證人終將遭銀行連帶求償），原告豈有無端將附表一
      所示款項匯入首岳公司在附表一所示銀行開設之帳戶以為
      清償之理？
    2.雖被告辯稱：應係原告與首岳公司間存有金錢借貸法律關
      係，原告始將附表一所示款項匯入首岳公司帳戶，應係首
      岳公司自行清償系爭債務云云。惟查，首岳公司為股份有
      限公司，設有董事會為執行業務機關乙節，有上開公司變
      更登記表在卷可參。已徵首岳公司倘有向外借款之事，亦
      需經由董事會，甚至股東會決議始得為之。縱原告擔任首
      岳公司董事長職位亦同（僅係原告不得就該借款契約代表
      首岳公司）。再參酌被告迄今亦無法提出首岳公司向原告
      借款之董事會或股東會決議，甚至無法指出首岳公司於何
      時向原告借款？借款款項、本息如何攤還？何時清償？等
      情以觀。則徵被告此部分所辯：原告將附表一所示款項匯
      入首岳公司帳戶，係因彼等間存有金錢借貸法律關係云云
      ，係屬空言，並非實在。是原告否認與首岳公司間存有借
      款契約法律關係，應屬實在，可堪認定。
    3.再查，參照首岳公司向彰化銀行新竹分行提出償債計畫書
      、向上海商業儲蓄銀行提出95年8 月30日申請書、向臺灣
      中小企業銀行竹科分行提出98年11月9 日（98）竹科字第
      662 號函文內容（見本院卷47至48頁、67至68頁），無非
      均係記載首岳公司請求延展95年間屆期之債務。可徵首岳
      公司於95年間之清償能力確已發生問題。則首岳公司清償
      能力既已發生問題，原告基此顧慮為免終遭銀行以其為連
      帶保證人求償，而先基於連帶保證人地位代首岳公司清償
      系爭債務以維其個人債信，避免影響原告其他所營事業之
      債信，亦屬情理之常（參照系爭債務借款契約，連帶保證
      人均已放棄先訴抗辯權）。是本院認為原告主張係基於連
      帶保證人地位待首岳公司清償系爭債務等語，洵屬有據，
      可以採信。被告否認原告係以連帶保證人地位為首岳公司
      清償，認為應係首岳公司自行清償云云，非屬有據，無可
      採取。
    4.至被告復稱：參照銀行開立之清償證明書，均未有原告係
      基於連帶保證人地位清償意旨之記載乙節。但查，清償證
      明書旨在證明債務清償之事，且參照清償證明書之記載「
      首岳公司…債務已…清償」語詞亦當如是認定，均無法藉
      此證明該債務係由何人清償（僅在說明債務人之債務已經
      清償）之事。是被告此部分所辯，係屬誤會，並非可採。
（二）原告基於民法第280 條、第281 條第1 項規定法律關係，
      一部訴請被告返還前開代償款，有無理由？
    1.按數人保證同一債務者，除契約另有訂定外，應連帶負保
      證責任；又連帶債務人相互間，除法律另有規定或契約另
      有訂定外，應平均分擔義務；連帶債務人中之一人，因清
      償致他債務人同免責任者，得向他債務人請求償還各自分
      擔之部分，並自免責時起之利息。民法第748 條、第280
      條前段、第281 條第1 項分別定有明文。
    2.經查，兩造、吳伯烜均為首岳公司系爭債務之連帶保證人
      ，自屬連帶債務人。又原告已基於連帶保證人地位代首岳
      公司清償附表一所示款項，業經本院認定如前。按諸前開
      規定之說明，被告、吳伯烜在原告清償範圍內即同免清償
      責任，而原告亦得在其清償範圍內向被告、吳伯烜請求平
      均償還應分擔部分，先予敘明。
    3.被告所辯：兩造為連帶保證人，並非負擔同一債務之連帶
      債務人，並無民法第280 條、第281 條第1 項規定之適用
      云云。惟查，兩造為系爭債務連帶保證人，即係負擔同一
      債務之連帶債務人，自有前開規定之適用，均如本院前開
      所述。是被告此部分所稱，係屬誤會，無可採認。
    4.至被告復稱：系爭債務主債務人為首岳公司，縱認原告確
      為首岳公司清償，按民法第749 條規定，原告亦僅得承受
      銀行之債權而向首岳公司求償云云。然查，被告此部分所
      稱，固非無論，但民法第749 條規定乃處理連帶保證人為
      主債務人清償債務後，得法定代位債權人地位向主債務人
      追償之事，與本件原告係基於民法第280 條、第281 條第
      1 項規定，請求連帶債務人內部分擔之事，係屬二致，並
      非相同。是被告此部分所辯，亦係誤會，仍無可取。
    5.至被告雖稱：伊擔任系爭債務連帶保證人，係因為首岳公
      司董事關係，伊既於95年6 月間解任董事職務，即無庸再
      對系爭債務負擔連帶保證責任云云。又查，被告就系爭債
      務負擔連帶清償責任，係因彼等與銀行間所簽訂保證契約
      所致，與被告是否解任董事無涉。是被告此部分所辯，恐
      亦無據，仍無可信。
    6.再被告辯稱：縱認伊應分擔附表一所示款項，亦應按連帶
      保證人間持股比例分擔，而非平均分擔云云。參諸被告與
      銀行間所簽訂保證契約，並未有就連帶債務人間內部分擔
      之特別約定，且被告亦無法提出內部分擔之特別約定。則
      參諸前開民法第280 條規定之說明，連帶債務人即兩造、
      吳伯烜自應平均分擔義務甚明。被告此部分所辯，同屬無
      據，亦非可認。
    7.從而，原告基於連帶保證人地位代首岳公司清償系爭債務
      ，且其已清償附表一所示款項總計金額170,139,458 元，
      則連帶債務人即兩造、吳伯烜既應平均分擔義務，均如前
      述。則每位連帶債務人應分擔金額為34,027,891.6元（17
      0,139,458/5） ，堪可認定。又本件原告係一部訴請劉彥
      輝、洪綜陽、何博文各給付25,000,000元、15,000,000元
      、10,000,000元，即均有理，可以採取。
五、綜上所述，原告基於基於民法第280 條、第281 條第1 項規
    定法律關係，訴請劉彥輝、洪綜陽、何博文各應給付原告25
    ,000,000元、15,000,000元、10,000,000元，及各自起訴狀
    繕本送達翌日即98年3 月31日、98年4 月11日、98年3 月28
    日起至清償日止，按年息百分之5 計算之利息為有理由，應
    予准許。
六、本件兩造分別陳明願供擔保請准宣告假執行或免為假執行，
    核均無不合，爰分別酌定相當之擔保金額，併准許之。
七、本件事證已臻明確，兩造間其餘主張及舉證，暨被告請求向
    銀行函詢曾否向首岳公司催討還款、系爭債務係由何人清償
    （見本院卷第154 頁）、向國稅局調取首岳公司資產負債表
    、損益表（見本院卷第160 頁），經本院審酌後認為均與判
    決之結果不生影響，而不予調查、逐一論列，附此敘明。
八、原告與被告洪綜陽、何博文分別陳明願供擔保請准宣告假執
    行或免為假執行，核均無不合，爰分別酌定相當之擔保金額
    ，併准許之。
九、據上論結，本件原告之訴為有理由，依民事訴訟法第78條、
    第85條第1 項，判決如主文。
中    華    民    國    100    年   10    月    14    日
                  民事第八庭   法  官   黃呈熹
以上正本係照原本作成。
如對本判決上訴，須於判決送達後20日內向本院提出上訴狀。如
委任律師提起上訴者，應一併繳納上訴審裁判費。
中    華    民    國   100    年    10    月    14    日
                              書記官    傅美蓮
附表一
┌────┬──────┬──────┬──────┬──────┬──────┬──────┬───────┐
│債權銀行│上海商業儲蓄│彰化銀行新竹│台灣中小企業│合作金庫銀行│合作金庫銀行│安泰銀行新竹│總    計      │
│        │銀行新竹分行│分行        │銀行竹科分行│北新竹分行  │東竹北分行  │分行        │              │
├────┼──────┼──────┼──────┼──────┼──────┼──────┼───────┤
│還款金額│26,009,813元│26,075,175元│42,319,259元│ 6,591,876元│67,436,616元│1,706,719元 │170,139,458元 │
│        │（附表1-1） │（附表1-2） │（附表1-3） │（附表1-4） │（附表1-5） │（附表1-6） │              │
└────┴──────┴──────┴──────┴──────┴──────┴──────┴───────┘
附表1-1（債權銀行：上海商業儲蓄銀行新竹分行）
┌──┬───┬──────┬──────┬──────┬──────┬──────┬─────┬──────┐
│編號│匯款人│匯款日期    │匯款金額    │銀行入帳日期│入帳金額    │清償本金    │清償利息  │  備    註  │
├──┼───┼──────┼──────┼──────┼──────┼──────┼─────┼──────┤
│ 1  │陳賢哲│95年9月4日  │ 2,180,625元│95年9月4日  │2,163,960元 │ 2,083,335元│  80,625元│            │
├──┼───┼──────┼──────┼──────┼──────┼──────┼─────┼──────┤
│ 2  │陳賢哲│95年9月29日 │    80,000元│95年9月29日 │  769,652元 │   694,445元│  15,605元│            │
│    │      │            ├──────┤            │            │            ├─────┤            │
│    │      │            │   180,000元│            │            │            │  59,602元│            │
├──┼───┼──────┼──────┼──────┼──────┼──────┼─────┼──────┤
│ 3  │陳賢哲│95年10月30日│    77,000元│95年10月30日│   766,458元│   694,445元│  52,556元│            │
│    │      │            │            │            │            │            ├─────┤            │
│    │      │            │            │            │            │            │  19,457元│            │
├──┼───┼──────┼──────┼──────┼──────┼──────┼─────┼──────┤
│ 4  │陳賢哲│95年11月29日│    76,000元│95年11月29日│   765,202元│   694,445元│   2,354元│            │
│    │      │            │            │            │            │            ├─────┤            │
│    │      │            │            │            │            │            │  68,403元│            │
├──┼───┼──────┼──────┼──────┼──────┼──────┼─────┼──────┤
│ 5  │陳賢哲│95年12月27日│    80,000元│95年12月29日│   762,848元│   694,445元│  68,403元│            │
├──┼───┼──────┼──────┤            │            │            │          │            │
│ 6  │陳賢哲│95年12月29日│   760,000元│            │            │            │          │            │
├──┼───┼──────┼──────┼──────┼──────┼──────┼─────┼──────┤
│ 7  │陳賢哲│96年1月29日 │   760,568元│96年1月29日 │   760,828元│   694,445元│  17,324元│            │
│    │      │            │            │            │            │            ├─────┤            │
│    │      │            │            │            │            │            │  49,059元│            │
├──┼───┼──────┼──────┼──────┼──────┼──────┼─────┼──────┤
│ 8  │陳賢哲│96年2月26日 │   759,970元│96年3月1日  │   759,260元│   694,445元│  64,815元│            │
├──┼───┼──────┼──────┼──────┼──────┼──────┼─────┼──────┤
│ 9  │陳賢哲│96年3月27日 │   770,000元│96年3月29日 │   756,945元│   694,445元│  62,500元│            │
├──┼───┼──────┼──────┼──────┼──────┼──────┼─────┼──────┤
│10  │陳賢哲│96年4月27日 │   754,600元│96年4月30日 │   754,902元│   694,445元│  44,654元│            │
│    │      │            │            │            │            │            ├─────┤            │
│    │      │            │            │            │            │            │  15,803元│            │
│    │      │            │            ├──────┼──────┼──────┼─────┤            │
│    │      │            │            │96年5月2日  │    35,000元│    35,000元│          │            │
│    │      │            │            ├──────┼──────┼──────┼─────┤            │
│    │      │            │            │96年5月16日 │       287元│       287元│          │            │
├──┼───┼──────┼──────┼──────┼──────┼──────┼─────┼──────┤
│11  │陳賢哲│96年5月29日 │   718,012元│96年5月29日 │   718,012元│   659,158元│   2,041元│            │
│    │      │            │            │            │            │            ├─────┤            │
│    │      │            │            │            │            │            │   3,926元│            │
│    │      │            │            │            │            │            ├─────┤            │
│    │      │            │            │            │            │            │  27,423元│            │
│    │      │            │            │            │            │            ├─────┤            │
│    │      │            │            │            │            │            │  25,464元│            │
├──┼───┼──────┼──────┼──────┼──────┼──────┼─────┼──────┤
│12  │陳賢哲│96年6月29日 │   750,973元│96年6月29日 │   750,973元│   694,445元│  56,528元│            │
├──┼───┼──────┼──────┼──────┼──────┼──────┼─────┼──────┤
│13  │陳賢哲│96年7月30日 │   749,611元│96年7月30日 │   749,611元│   694,445元│  39,726元│            │
│    │      │            │            │            │            │            ├─────┤            │
│    │      │            │            │            │            │            │  15,440元│            │
├──┼───┼──────┼──────┼──────┼──────┼──────┼─────┼──────┤
│14  │陳賢哲│96年8月29日 │   749,908元│96年8月29日 │   749,908元│   694,445元│   1,868元│            │
│    │      │            │            │            │            │            ├─────┤            │
│    │      │            │            │            │            │            │  53,595元│            │
├──┼───┼──────┼──────┼──────┼──────┼──────┼─────┼──────┤
│15  │陳賢哲│96年9月29日 │   747,310元│96年9月30日 │   747,310元│   694,445元│  52,865元│            │
├──┼───┼──────┼──────┼──────┼──────┼──────┼─────┼──────┤
│16  │陳賢哲│96年10月29日│   744,792元│96年10月29日│   744,792元│   693,920元│  36,921元│            │
│    │      │            │            │            │            │            ├─────┤            │
│    │      │            │            │            │            │            │  13,951元│            │
├──┼───┼──────┼──────┼──────┼──────┼──────┼─────┼──────┤
│17  │陳賢哲│96年11月29日│   744,671元│96年11月29日│   744,671元│   694,970元│  49,701元│            │
├──┼───┼──────┼──────┼──────┼──────┼──────┼─────┼──────┤
│18  │陳賢哲│96年12月31日│   741,528  │96年12月31日│   741,528元│   694,445元│  47,083元│            │
├──┼───┼──────┼──────┼──────┼──────┼──────┼─────┼──────┤
│19  │陳賢哲│97年1月29日 │   739,082元│97年1月29日 │   739,082元│   694,395元│   3,038元│            │
│    │      │            │            │            │            │            ├─────┤            │
│    │      │            │            │            │            │            │  30,123元│            │
│    │      │            │            │            │            │            ├─────┤            │
│    │      │            │            │            │            │            │  11,526元│            │
├──┼───┼──────┼──────┼──────┼──────┼──────┼─────┼──────┤
│20  │陳賢哲│97年2月29日 │   736,532元│97年2月29日 │   736,532元│   694,495元│  42,037元│            │
├──┼───┼──────┼──────┼──────┼──────┼──────┼─────┼──────┤
│21  │陳賢哲│97年3月31日 │   733,855元│97年3月31日 │   733,855元│   694,445元│  39,410元│            │
├──┼───┼──────┼──────┼──────┼──────┼──────┼─────┼──────┤
│22  │陳賢哲│97年4月29日 │   731,397元│97年4月29日 │   731,397元│   694,340元│   2,543元│            │
│    │      │            │            │            │            │            ├─────┤            │
│    │      │            │            │            │            │            │  24,917元│            │
│    │      │            │            │            │            │            ├─────┤            │
│    │      │            │            │            │            │            │   9,597元│            │
├──┼───┼──────┼──────┼──────┼──────┼──────┼─────┼──────┤
│23  │陳賢哲│97年5月29日 │   528,977元│97年5月29日 │   728,977元│   694,445元│  34,532元│            │
│    │      │            ├──────┤            │            │            │          │            │
│    │      │            │   200,000元│            │            │            │          │            │
├──┼───┼──────┼──────┼──────┼──────┼──────┼─────┼──────┤
│24  │陳賢哲│97年6月30日 │   726,320元│97年6月30日 │   726,320元│   694,445元│  31,875元│            │
├──┼───┼──────┼──────┼──────┼──────┼──────┼─────┼──────┤
│25  │陳賢哲│97年7月29日 │   723,770元│97年7月29日 │   723,770元│   694,445元│   1,063元│            │
│    │      │            │            │            │            │            ├─────┤            │
│    │      │            │            │            │            │            │  20,453元│            │
│    │      │            │            │            │            │            ├─────┤            │
│    │      │            │            │            │            │            │   7,809元│            │
├──┼───┼──────┼──────┼──────┼──────┼──────┼─────┼──────┤
│26  │陳賢哲│97年8月29日 │   721,066元│97年8月29日 │   721,066元│   694,445元│  26,621元│            │
├──┼───┼──────┼──────┼──────┼──────┼──────┼─────┼──────┤
│27  │陳賢哲│97年9月30日 │   718,404元│97年9月30日 │   718,404元│   694,445元│  23,959元│            │
├──┼───┼──────┼──────┼──────┼──────┼──────┼─────┼──────┤
│28  │陳賢哲│97年10月29日│   715,806元│97年10月29日│   715,806元│   694,445元│     799元│            │
│    │      │            │            │            │            │            ├─────┤            │
│    │      │            │            │            │            │            │  14,908元│            │
│    │      │            │            │            │            │            ├─────┤            │
│    │      │            │            │            │            │            │   5,654元│            │
├──┼───┼──────┼──────┼──────┼──────┼──────┼─────┼──────┤
│29  │陳賢哲│97年11月28日│   712,999元│97年12月1日 │   712,999元│   694,445元│  18,554元│            │
├──┼───┼──────┼──────┼──────┼──────┼──────┼─────┼──────┤
│30  │陳賢哲│97年12月29日│   710,525元│97年12月29日│   710,525元│   694,445元│   1,237元│            │
│    │      │            │            │            │            │            ├─────┤            │
│    │      │            │            │            │            │            │  14,843元│            │
├──┼───┼──────┼──────┼──────┼──────┼──────┼─────┼──────┤
│31  │陳賢哲│98年2月2日  │   707,369元│98年2月2日  │   707,369元│   694,445元│   9,833元│            │
│    │      │            │            │            │            │            ├─────┤            │
│    │      │            │            │            │            │            │   3,091元│            │
├──┼───┼──────┼──────┼──────┼──────┼──────┼─────┼──────┤
│32  │陳賢哲│98年3月2日  │   704,212元│98年3月2日  │   704,212元│   694,319元│   1,546元│            │
│    │      │            │            │            │            │            ├─────┤            │
│    │      │            │            │            │            │            │   8,347元│            │
├──┼───┼──────┼──────┼──────┼──────┼──────┼─────┼──────┤
│33  │陳賢哲│98年3月30日 │   701,719元│98年3月30日 │   701,719元│   694,445元│     342元│            │
│    │      │            │            │            │            │            ├─────┤            │
│    │      │            │            │            │            │            │   6,932元│            │
├──┼───┼──────┼──────┼──────┼──────┼──────┼─────┼──────┤
│34  │陳賢哲│98年4月29日 │   698,968元│98年4月29日 │   698,968元│   694,445元│     232元│            │
│    │      │            │            │            │            │            ├─────┤            │
│    │      │            │            │            │            │            │   3,401元│            │
│    │      │            │            │            │            │            ├─────┤            │
│    │      │            │            │            │            │            │     890元│            │
├──┼───┼──────┼──────┼──────┼──────┼──────┼─────┼──────┤
│35  │陳賢哲│98年5月27日 │   696,244元│            │   696,244元│            │          │            │
└──┴───┴──────┴──────┴──────┴──────┴──────┴─────┴──────┘
附表1-2（債權銀行：彰化銀行新竹分行）
┌──┬───┬──────┬──────┬──────┬──────┬──────┬─────┬──────┐
│編號│匯款人│匯款日期    │匯款金額    │銀行入帳日期│入帳金額    │清償本金    │清償利息  │  備    註  │
├──┼───┼──────┼──────┼──────┼──────┼──────┼─────┼──────┤
│ 1  │陳賢哲│95年5月22日 │ 3,000,000元│95年5月23日 │ 3,341,989元│            │  25,841元│            │
│    │      │            │            │            │            ├──────┼─────┤            │
│    │      │            │            │            │            │            │  13,224元│            │
│    │      │            │            │            │            ├──────┼─────┤            │
│    │      │            │            │            │            │ 3,265,137元│  37,787元│            │
├──┼───┼──────┼──────┼──────┼──────┼──────┼─────┼──────┤
│ 2  │陳賢哲│95年9月29日 │ 4,525,725元│95年9月29日 │ 4,525,090元│ 1,600,000元│   9,813元│            │
│    │      │            │            │            │            ├──────┼─────┤            │
│    │      │            │            │            │            │   823,967元│   4,565元│            │
│    │      │            │            │            │            ├──────┼─────┤            │
│    │      │            │            │            │            │   538,978元│   1,779元│            │
│    │      │            │            │            │            ├──────┼─────┤            │
│    │      │            │            │            │            │ 1,520,000元│  25,988元│            │
├──┼───┼──────┼──────┼──────┼──────┼──────┼─────┼──────┤
│ 3  │陳賢哲│95年10月19日│    50,000元│95年10月19日│   547,311元│            │  14,273元│            │
│    │      │            │            │            │            ├──────┼─────┤            │
│    │      │            │            │            │            │   500,000元│   7,293元│            │
│    │      │            ├──────┤            │            ├──────┼─────┤            │
│    │      │            │   500,000元│            │            │            │   4,728元│            │
│    │      │            │            ├──────┤            ├──────┼─────┤            │
│    │      │            │            │95年10月30日│            │            │  21,017元│            │
├──┼───┼──────┼──────┼──────┼──────┼──────┼─────┼──────┤
│ 4  │陳賢哲│95年11月20日│   550,000元│95年11月20日│   553,572元│            │  22,123元│            │
│    │      │            │            │            │            ├──────┼─────┤            │
│    │      │            │            │            │            │   500,000元│   9,884元│            │
│    │      │            │            │            │            ├──────┼─────┤            │
│    │      │            │            │            │            │            │   7,328元│            │
│    │      │            │            │            │            ├──────┼─────┤            │
│    │      │            │            │            │            │            │  14,237元│            │
├──┼───┼──────┼──────┼──────┼──────┼──────┼─────┼──────┤
│ 5  │陳賢哲│95年12月19日│   500,000元│95年12月19日│   550,371元│            │  21,451元│            │
│    │      │            │            │            │            ├──────┼─────┤            │
│    │      │            │            │            │            │   500,000元│   7,355元│            │
│    │      │            ├──────┤            │            ├──────┼─────┤            │
│    │      │            │    50,000元│            │            │            │   7,328元│            │
│    │      │            │            │            │            ├──────┼─────┤            │
│    │      │            │            │            │            │            │  14,237元│            │
├──┼───┼──────┼──────┼──────┼──────┼──────┼─────┼──────┤
│ 6  │陳賢哲│96年1月19日 │   500,000元│96年1月19日 │   557,421元│            │  22,449元│            │
│    │      │            ├──────┤            │            ├──────┼─────┤            │
│    │      │            │    56,886元│            │            │   500,000元│   6,209元│            │
│    │      │            ├──────┤            │            ├──────┼─────┤            │
│    │      │            │            │            │            │    21,327元│   7,436元│            │
├──┼───┼──────┼──────┼──────┼──────┼──────┼─────┼──────┤
│ 7  │陳賢哲│96年2月26日 │   500,000元│96年2月26日 │   556,673元│            │  22,449元│            │
│    │      │            │            │            │            ├──────┼─────┤            │
│    │      │            │            │            │            │   500,000元│   5,461元│            │
│    │      │            ├──────┤            │            ├──────┼─────┤            │
│    │      │            │    54,970元│            │            │            │   7,436元│            │
│    │      │            │            │            │            ├──────┼─────┤            │
│    │      │            │            │            │            │            │  21,327元│            │
├──┼───┼──────┼──────┼──────┼──────┼──────┼─────┼──────┤
│ 8  │陳賢哲│96年3月15日 │   500,000元│96年3月19日 │   548,153元│            │  20,305元│            │
│    │      │            │            │            │            ├──────┼─────┤            │
│    │      │            │            │            │            │   500,000元│   1,833元│            │
│    │      │            ├──────┤            │            ├──────┼─────┤            │
│    │      │            │    55,000元│            │            │            │   6,726元│            │
│    │      │            │            │            │            ├──────┼─────┤            │
│    │      │            │            │            │            │            │  19,289元│            │
├──┼───┼──────┼──────┼──────┼──────┼──────┼─────┼──────┤
│ 9  │陳賢哲│96年4月17日 │   500,000元│96年4月19日 │   552,664元│            │  22,667元│            │
│    │      │            │            │            │            ├──────┼─────┤            │
│    │      │            │            │            │            │   270,000元│     956元│            │
│    │      │            ├──────┤            │            ├──────┼─────┤            │
│    │      │            │    60,000元│            │            │   230,000元│   7,508元│            │
│    │      │            │            │            │            ├──────┼─────┤            │
│    │      │            │            │            │            │            │  21,533元│            │
├──┼───┼──────┼──────┼──────┼──────┼──────┼─────┼──────┤
│10  │陳賢哲│96年5月21日 │    21,271元│96年5月21日 │   521,271元│   500,000元│     432元│            │
│    │      │            ├──────┤            │            ├──────┼─────┤            │
│    │      │            │   500,000元│            │            │            │  20,839元│            │
├──┼───┼──────┼──────┼──────┼──────┼──────┼─────┼──────┤
│11  │陳賢哲│96年6月20日 │    51,588元│96年6月20日 │   551,588元│            │  25,240元│            │
│    │      │            ├──────┤            │            ├──────┼─────┤            │
│    │      │            │   500,000元│            │            │   500,000元│   4,815元│            │
│    │      │            ├──────┤            │            ├──────┼─────┤            │
│    │      │            │            │            │            │            │  21,533元│            │
├──┼───┼──────┼──────┼──────┼──────┼──────┼─────┼──────┤
│12  │陳賢哲│96年7月19日 │   500,000元│96年7月19日 │   553,150元│            │   4,286元│            │
│    │      │            │            │            │            ├──────┼─────┤            │
│    │      │            │            │            │            │            │  23,356元│            │
│    │      │            ├──────┤            │            ├──────┼─────┤            │
│    │      │            │    53,150元│            │            │   500,000元│   3,140元│            │
│    │      │            │            │            │            ├──────┼─────┤            │
│    │      │            │            │            │            │            │  22,368元│            │
├──┼───┼──────┼──────┼──────┼──────┼──────┼─────┼──────┤
│13  │陳賢哲│96年8月20日 │   500,000元│96年8月20日 │   549,358元│   110,000元│  24,913元│            │
│    │      │            ├──────┤            │            ├──────┼─────┤            │
│    │      │            │    49,358元│            │            │   390,000元│   1,518元│            │
│    │      │            ├──────┤            │            ├──────┼─────┤            │
│    │      │            │            │            │            │            │  22,927元│            │
├──┼───┼──────┼──────┼──────┼──────┼──────┼─────┼──────┤
│14  │陳賢哲│96年9月19日 │    45,881元│96年9月19日 │   546,645元│            │  22,918元│            │
│    │      │            ├──────┤            │            ├──────┼─────┤            │
│    │      │            │   500,000元│            │            │            │  22,967元│            │
│    │      │            ├──────┼──────┤            ├──────┼─────┤            │
│    │      │            │            │96年9月20日 │            │   500,000元│     760元│            │
├──┼───┼──────┼──────┼──────┼──────┼──────┼─────┼──────┤
│15  │陳賢哲│96年9月29日 │    20,000元│96年9月29日 │    14,996元│            │   8,722元│            │
│    │      │            │            │            │            ├──────┼─────┤            │
│    │      │            │            │            │            │            │   6,274元│            │
├──┼───┼──────┼──────┼──────┼──────┼──────┼─────┼──────┤
│16  │陳賢哲│96年10月19日│   500,000元│96年10月19日│   529,658元│            │  15,716元│            │
│    │      │            ├──────┤            │            ├──────┼─────┤            │
│    │      │            │    29,658元│            │            │   500,000元│  13,942元│            │
├──┼───┼──────┼──────┼──────┼──────┼──────┼─────┼──────┤
│17  │陳賢哲│96年11月19日│    44,034元│96年11月19日│   544,034元│            │  24,360元│            │
│    │      │            ├──────┤            │            ├──────┼─────┤            │
│    │      │            │   500,000元│            │            │   500,000元│  19,674元│            │
├──┼───┼──────┼──────┼──────┼──────┼──────┼─────┼──────┤
│18  │陳賢哲│96年12月19日│   500,000元│96年12月19日│   540,722元│            │  23,564元│            │
│    │      │            ├──────┤            │            ├──────┼─────┤            │
│    │      │            │    40,741元│            │            │   500,000元│  17,158元│            │
├──┼───┼──────┼──────┼──────┼──────┼──────┼─────┼──────┤
│19  │陳賢哲│97年1月21日 │    37,897元│97年1月22日 │   579,794元│            │  24,200元│            │
│    │      │            ├──────┤            │            ├──────┼─────┤            │
│    │      │            │   500,000元│            │            │   500,000元│  15,697元│            │
│    │      │            ├──────┤            │            ├──────┼─────┤            │
│    │      │            │    39,897元│            │            │            │  39,897元│            │
├──┼───┼──────┼──────┼──────┼──────┼──────┼─────┼──────┤
│20  │陳賢哲│97年2月19日 │   500,000元│97年2月19日 │   538,346元│            │  24,200元│            │
│    │      │            ├──────┤            │            ├──────┼─────┤            │
│    │      │            │    38,346元│            │            │   500,000元│  14,146元│            │
├──┼───┼──────┼──────┼──────┼──────┼──────┼─────┼──────┤
│21  │陳賢哲│97年3月19日 │   500,000元│97年3月19日 │   533,745元│            │  22,653元│            │
│    │      │            ├──────┤            │            ├──────┼─────┤            │
│    │      │            │    33,724元│            │            │   500,000元│  11,092元│            │
├──┼───┼──────┼──────┼──────┼──────┼──────┼─────┼──────┤
│22  │陳賢哲│97年4月21日 │    34,428元│97年4月21日 │    53,428元│   500,000元│  24,414元│            │
│    │      │            ├──────┤            │            │            ├─────┤            │
│    │      │            │   500,000元│            │            │            │  10,014元│            │
├──┼───┼──────┼──────┼──────┼──────┼──────┼─────┼──────┤
│23  │陳賢哲│97年5月19日 │   500,000元│97年5月19日 │   531,564元│            │  23,626元│            │
│    │      │            ├──────┤            │            ├──────┼─────┤            │
│    │      │            │    31,564元│            │            │   500,000元│   7,938元│            │
├──┼───┼──────┼──────┼──────┼──────┼──────┼─────┼──────┤
│24  │陳賢哲│97年6月19日 │    30,000元│97年6月19日 │   530,559元│            │  24,424元│            │
│    │      │            ├──────┤            │            ├──────┼─────┤            │
│    │      │            │   500,000元│            │            │   500,000元│   6,135元│            │
├──┼───┼──────┼──────┼──────┼──────┼──────┼─────┼──────┤
│25  │陳賢哲│97年7月21日 │   500,000元│97年7月21日 │   524,748元│            │  20,674元│            │
│    │      │            ├──────┤            │            ├──────┼─────┤            │
│    │      │            │    24,748元│            │            │   500,000元│   4,074元│            │
├──┼───┼──────┼──────┼──────┼──────┼──────┼─────┼──────┤
│26  │陳賢哲│97年8月19日 │   500,000元│97年8月19日 │   526,908元│            │  24,521元│            │
│    │      │            ├──────┤            │            ├──────┼─────┤            │
│    │      │            │    26,908元│            │            │   500,000元│   2,387元│            │
├──┼───┼──────┼──────┼──────┼──────┼──────┼─────┼──────┤
│27  │陳賢哲│97年9月19日 │   500,000元│97年9月19日 │   524,867元│   420,000元│  24,555元│            │
│    │      │            ├──────┤            │            ├──────┼─────┤            │
│    │      │            │    24,833元│            │            │    80,000元│     312元│            │
├──┼───┼──────┼──────┼──────┼──────┼──────┼─────┼──────┤
│28  │陳賢哲│97年9月23日 │     3,019元│97年9月23日 │     2,985元│            │   2,985元│            │
├──┼───┼──────┼──────┼──────┼──────┼──────┼─────┼──────┤
│29  │陳賢哲│97年10月20日│   500,000元│97年10月20日│   519,402元│   500,000元│  19,402元│            │
│    │      │            ├──────┤            │            │            │          │            │
│    │      │            │    19,402元│            │            │            │          │            │
├──┼───┼──────┼──────┼──────┼──────┼──────┼─────┼──────┤
│30  │陳賢哲│97年11月19日│   500,000元│97年11月19日│   521,162元│   500,000元│  21,162元│            │
│    │      │            ├──────┤            │            │            │          │            │
│    │      │            │    21,162元│            │            │            │          │            │
├──┼───┼──────┼──────┼──────┼──────┼──────┼─────┼──────┤
│31  │陳賢哲│97年12月19日│   500,000元│97年12月19日│   518,333元│   500,000元│  18,333元│            │
│    │      │            ├──────┤            │            │            │          │            │
│    │      │            │    18,333元│            │            │            │          │            │
├──┼───┼──────┼──────┼──────┼──────┼──────┼─────┼──────┤
│32  │陳賢哲│98年1月19日 │   500,000元│98年1月19日 │   515,551元│   500,000元│  15,551元│            │
│    │      │            ├──────┤            │            │            │          │            │
│    │      │            │    15,551元│            │            │            │          │            │
├──┼───┼──────┼──────┼──────┼──────┼──────┼─────┼──────┤
│33  │陳賢哲│98年2月19日 │   500,000元│98年2月19日 │   513,772元│   500,000元│  10,447元│            │
│    │      │            ├──────┤            │            │            │          │            │
│    │      │            │    13,772元│            │            │            │          │            │
├──┼───┼──────┼──────┼──────┼──────┼──────┼─────┼──────┤
│34  │陳賢哲│98年3月19日 │   500,000元│98年3月19日 │   510,447元│   500,000元│  13,772元│            │
│    │      │            ├──────┤            │            │            │          │            │
│    │      │            │    10,447元│            │            │            │          │            │
├──┼───┼──────┼──────┼──────┼──────┼──────┼─────┼──────┤
│35  │陳賢哲│98年4月20日 │   500,000元│98年4月20日 │   506,825元│   500,000元│  13,772元│            │
│    │      │            ├──────┤            │            │            │          │            │
│    │      │            │     6,825元│            │            │            │          │            │
├──┼───┼──────┼──────┼──────┼──────┼──────┼─────┼──────┤
│36  │陳賢哲│98年5月19日 │   500,000元│            │   505,454元│            │          │            │
│    │      │            ├──────┤            │            │            │          │            │
│    │      │            │     5,454元│            │            │            │          │            │
├──┼───┼──────┼──────┼──────┼──────┼──────┼─────┼──────┤
│37  │陳賢哲│98年6月19日 │   500,000元│            │   504,408元│            │          │            │
│    │      │            ├──────┤            │            │            │          │            │
│    │      │            │     4,408元│            │            │            │          │            │
├──┼───┼──────┼──────┼──────┼──────┼──────┼─────┼──────┤
│38  │陳賢哲│98年7月20日 │   500,000元│            │   500,000元│            │          │            │
├──┼───┼──────┼──────┼──────┼──────┼──────┼─────┼──────┤
│39  │陳賢哲│98年8月19日 │   500,000元│            │            │            │          │            │
├──┼───┼──────┼──────┼──────┼──────┼──────┼─────┼──────┤
│40  │陳賢哲│98年9月21日 │   370,819元│            │            │            │          │            │
└──┴───┴──────┴──────┴──────┴──────┴──────┴─────┴──────┘
附表1-3（債權銀行：台灣中小企業銀行竹科分行）
┌──┬───┬──────┬──────┬──────┬──────┬──────┬──────┬──────┐
│編號│匯款人│匯款日期    │匯款金額    │銀行入帳日期│入帳金額    │清償本金    │清償利息    │  備    註  │
├──┼───┼──────┼──────┼──────┼──────┼──────┼──────┼──────┤
│ 1  │陳賢哲│96年2月26日 │ 2,499,970元│96年2月26日 │ 1,953,074元│ 1,946,088元│   6,986元  │            │
├──┼───┼──────┼──────┼──────┼──────┼──────┼──────┼──────┤
│ 2  │陳賢哲│96年3月15日 │ 3,520,000元│96年3月19日 │ 1,716,445元│            │            │            │
├──┼───┼──────┼──────┼──────┼──────┼──────┼──────┼──────┤
│ 3  │陳賢哲│96年4月16日 │ 3,800,000元│96年4月18日 │ 1,720,000元│            │            │            │
├──┼───┼──────┼──────┼──────┼──────┼──────┼──────┼──────┤
│ 4  │陳賢哲│96年5月14日 │    66,240元│96年5月14日 │    69,766元│            │  11,586元  │            │
│    │      │            │            │            │            │            ├──────┤            │
│    │      │            │            │            │            │            │  49,705元  │            │
│    │      │            │            │            │            │            ├──────┤            │
│    │      │            │            │            │            │            │   3,526元  │            │
│    │      │            │            │            │            │            ├──────┤            │
│    │      │            │            │            │            │            │   4,949元  │            │
├──┼───┼──────┼──────┼──────┼──────┼──────┼──────┼──────┤
│ 5  │陳賢哲│96年5月18日 │ 1,720,000元│96年5月18日 │ 1,720,000元│ 1,720,000元│            │            │
├──┼───┼──────┼──────┼──────┼──────┼──────┼──────┼──────┤
│ 6  │陳賢哲│96年6月15日 │    67,423元│96年6月15日 │    63,178元│            │  53,255元  │            │
│    │      │            │            │            │            │            ├──────┤            │
│    │      │            │            │            │            │            │   9,923元  │            │
├──┼───┼──────┼──────┼──────┼──────┼──────┼──────┼──────┤
│ 7  │陳賢哲│96年6月20日 │ 3,520,000元│96年6月20日 │ 1,720,000元│ 1,491,000元│            │            │
│    │      │            │            │            │            ├──────┼──────┤            │
│    │      │            │            │            │            │   229,000元│            │            │
├──┼───┼──────┼──────┼──────┼──────┼──────┼──────┼──────┤
│ 8  │陳賢哲│96年7月16日 │    62,352元│96年7月16日 │    53,255元│            │  53,255元  │            │
├──┼───┼──────┼──────┼──────┼──────┼──────┼──────┼──────┤
│ 9  │陳賢哲│96年7月16日 │ 3,520,000元│96年7月18日 │ 1,720,000元│ 1,720,000元│            │            │
├──┼───┼──────┼──────┼──────┼──────┼──────┼──────┼──────┤
│10  │陳賢哲│96年8月15日 │    57,764元│96年8月15日 │    54,641元│            │  54,641元  │            │
├──┼───┼──────┼──────┼──────┼──────┼──────┼──────┼──────┤
│11  │陳賢哲│96年8月20日 │ 1,720,000元│96年8月20日 │ 1,723,123元│   801,000元│   2,089元  │            │
│    │      │            │            │            │            ├──────┼──────┤            │
│    │      │            │            │            │            │   919,000元│   1,034元  │            │
├──┼───┼──────┼──────┼──────┼──────┼──────┼──────┼──────┤
│12  │陳賢哲│96年9月17日 │    58,544元│96年9月17日 │    58,544元│            │   5,844元  │            │
│    │      │            ├──────┼──────┼──────┼──────┼──────┤            │
│    │      │            │ 1,720,000元│96年9月19日 │ 1,720,000元│ 1,720,000元│            │            │
├──┼───┼──────┼──────┼──────┼──────┼──────┼──────┼──────┤
│13  │陳賢哲│96年10月15日│    58,544元│96年10月15日│    58,544元│            │   5,844元  │            │
├──┼───┼──────┼──────┼──────┼──────┼──────┼──────┼──────┤
│14  │陳賢哲│96年10月18日│ 1,720,000元│96年10月18日│ 1,720,000元│ 1,720,000元│            │            │
├──┼───┼──────┼──────┼──────┼──────┼──────┼──────┼──────┤
│15  │陳賢哲│96年11月14日│    57,236元│96年11月14日│    57,236元│            │  55,285元  │            │
│    │      │            │            │            │            ├──────┼──────┤            │
│    │      │            │            │            │            │            │   1,951元  │            │
├──┼───┼──────┼──────┼──────┼──────┼──────┼──────┼──────┤
│16  │陳賢哲│96年11月19日│ 1,720,000元│96年11月19日│ 1,720,000元│   329,000元│            │            │
│    │      │            │            │            │            ├──────┼──────┤            │
│    │      │            │            │            │            │ 1,391,000元│            │            │
├──┼───┼──────┼──────┼──────┼──────┼──────┼──────┼──────┤
│17  │陳賢哲│96年12月14日│    57,191元│96年12月14日│    57,191元│            │  57,191元  │            │
├──┼───┼──────┼──────┼──────┼──────┼──────┼──────┼──────┤
│18  │陳賢哲│96年12月18日│ 1,720,000元│96年12月18日│ 1,727,702元│ 1,720,000元│   7,702元  │            │
├──┼───┼──────┼──────┼──────┼──────┼──────┼──────┼──────┤
│19  │陳賢哲│97年1月14日 │    57,191元│97年1月14日 │    57,191元│            │  57,191元  │            │
├──┼───┼──────┼──────┼──────┼──────┼──────┼──────┼──────┤
│20  │陳賢哲│97年1月18日 │ 1,720,000元│97年1月18日 │ 1,725,267元│ 1,720,000元│   5,267元  │            │
├──┼───┼──────┼──────┼──────┼──────┼──────┼──────┼──────┤
│21  │陳賢哲│97年2月14日 │    57,547元│97年2月14日 │    57,547元│            │  55,641元  │            │
│    │      │            │            │            │            ├──────┼──────┤            │
│    │      │            │            │            │            │            │   1,906元  │            │
├──┼───┼──────┼──────┼──────┼──────┼──────┼──────┼──────┤
│22  │陳賢哲│97年2月18日 │ 3,520,000元│97年2月18日 │ 1,722,833元│ 1,720,000元│   2,833元  │            │
├──┼───┼──────┼──────┼──────┼──────┼──────┼──────┼──────┤
│23  │陳賢哲│97年3月14日 │    64,970元│97年3月14日 │    61,460元│            │  57,560元  │            │
│    │      │            │            │            │            ├──────┼──────┤            │
│    │      │            │            │            │            │            │   3,900元  │            │
├──┼───┼──────┼──────┼──────┼──────┼──────┼──────┼──────┤
│24  │陳賢哲│97年3月17日 │ 3,520,000元│97年3月18日 │ 1,466,675元│ 1,459,000元│   7,675元  │            │
├──┼───┼──────┼──────┼──────┼──────┼──────┼──────┼──────┤
│25  │陳賢哲│97年3月18日 │     7,675元│97年3月18日 │   261,368元│   261,000元│     368元  │            │
├──┼───┼──────┼──────┼──────┼──────┼──────┼──────┼──────┤
│26  │陳賢哲│97年4月14日 │    67,080元│97年4月14日 │    67,080元│            │  51,870元  │            │
│    │      │            │            │            │            │            ├──────┤            │
│    │      │            │            │            │            │            │   3,900元  │            │
│    │      │            │            │            │            │            ├──────┤            │
│    │      │            │            │            │            │            │   3,900元  │            │
│    │      │            │            │            │            │            ├──────┤            │
│    │      │            │            │            │            │            │   3,900元  │            │
│    │      │            │            │            │            │            ├──────┤            │
│    │      │            │            │            │            │            │   3,510元  │            │
├──┼───┼──────┼──────┼──────┼──────┼──────┼──────┼──────┤
│27  │陳賢哲│97年4月18日 │ 1,720,000元│97年4月18日 │ 1,720,000元│            │ 1,720,000元│            │
├──┼───┼──────┼──────┼──────┼──────┼──────┼──────┼──────┤
│28  │陳賢哲│97年5月14日 │    59,898元│97年5月14日 │    59,248元│            │     2,628元│            │
│    │      │            │            │            │            │            ├──────┤            │
│    │      │            │            │            │            │            │     3,285元│            │
│    │      │            │            │            │            │            ├──────┤            │
│    │      │            │            │            │            │            │     2,628元│            │
│    │      │            │            │            │            │            ├──────┤            │
│    │      │            │            │            │            │            │    47,166元│            │
│    │      │            │            │            │            │            ├──────┤            │
│    │      │            │            │            │            │            │     3,541元│            │
├──┼───┼──────┼──────┼──────┼──────┼──────┼──────┼──────┤
│29  │陳賢哲│97年5月19日 │ 1,720,000元│97年5月19日 │ 1,720,000元│ 1,720,000元│            │            │
├──┼───┼──────┼──────┼──────┼──────┼──────┼──────┼──────┤
│30  │陳賢哲│97年6月18日 │ 1,720,000元│97年6月18日 │ 1,720,000元│ 1,720,000元│            │            │
├──┼───┼──────┼──────┼──────┼──────┼──────┼──────┼──────┤
│31  │陳賢哲│97年7月18日 │ 1,720,000元│97年7月18日 │ 1,720,000元│ 1,720,000元│            │            │
├──┼───┼──────┼──────┼──────┼──────┼──────┼──────┼──────┤
│32  │陳賢哲│97年8月18日 │ 3,520,000元│97年8月18日 │ 1,720,000元│ 1,720,000元│            │            │
├──┼───┼──────┼──────┼──────┼──────┼──────┼──────┼──────┤
│33  │陳賢哲│97年9月18日 │ 1,720,000元│97年9月18日 │ 1,720,000元│ 1,720,000元│            │            │
├──┼───┼──────┼──────┼──────┼──────┼──────┼──────┼──────┤
│34  │陳賢哲│97年10月20日│ 1,720,000元│97年10月20日│ 1,720,000元│ 1,720,000元│            │            │
├──┼───┼──────┼──────┼──────┼──────┼──────┼──────┼──────┤
│35  │陳賢哲│97年11月18日│ 1,720,000元│97年11月18日│ 1,720,000元│   460,000元│            │            │
│    │      │            │            │            │            ├──────┤            │            │
│    │      │            │            │            │            │ 1,260,000元│            │            │
├──┼───┼──────┼──────┼──────┼──────┼──────┼──────┼──────┤
│36  │陳賢哲│97年12月18日│ 1,720,000元│97年12月18日│ 1,720,000元│ 1,000,000元│            │            │
│    │      │            │            │            │            ├──────┤            │            │
│    │      │            │            │            │            │   180,000元│            │            │
│    │      │            │            │            │            ├──────┤            │            │
│    │      │            │            │            │            │   540,000元│            │            │
├──┼───┼──────┼──────┼──────┼──────┼──────┼──────┼──────┤
│37  │陳賢哲│98年1月19日 │ 1,720,000元│98年1月19日 │ 1,727,891元│   820,000元│   3,306元  │            │
│    │      │            ├──────┤            │            ├──────┼──────┤            │
│    │      │            │     8,036元│            │            │   900,000元│   4,585元  │            │
└──┴───┴──────┴──────┴──────┴──────┴──────┴──────┴──────┘
附表1-4（合作金庫銀行北新竹分行）
┌──┬───┬──────┬──────┬──────┬──────┬──────┬─────┬──────┐
│編號│匯款人│匯款日期    │匯款金額    │銀行入帳日期│入帳金額    │清償本金    │清償利息  │  備    註  │
├──┼───┼──────┼──────┼──────┼──────┼──────┼─────┼──────┤
│ 1  │陳賢哲│95年7月13日 │ 8,350,000元│95年7月13日 │ 3,974,613元│ 3,965,045元│   9,568元│            │
├──┼───┼──────┼──────┼──────┼──────┼──────┼─────┼──────┤
│ 2  │陳賢哲│96年1月29日 │    31,750元│96年1月29日 │    31,750元│            │          │            │
├──┼───┼──────┼──────┼──────┼──────┼──────┼─────┼──────┤
│ 3  │陳賢哲│96年2月26日 │    34,970元│96年3月1日  │    30,861元│            │  30,861元│            │
├──┼───┼──────┼──────┼──────┼──────┼──────┼─────┼──────┤
│ 4  │陳賢哲│96年5月29日 │    28,446元│96年5月29日 │    28,446元│            │          │            │
│    │      │            │            │            │            │            │     977元│            │
│    │      │            │            │            │            ├──────┼─────┤            │
│    │      │            │            │            │            │            │  27,469元│            │
│    │      │            ├──────┤            ├──────┼──────┼─────┤            │
│    │      │            │   280,000元│            │   280,000元│  280,000元 │          │            │
├──┼───┼──────┼──────┼──────┼──────┼──────┼─────┼──────┤
│ 5  │陳賢哲│96年6月29日 │    27,617元│96年6月29日 │    27,617元│            │  27,617元│            │
│    │      │            ├──────┤            ├──────┼──────┼─────┤            │
│    │      │            │   280,000元│            │   280,000元│   280,000元│          │            │
├──┼───┼──────┼──────┼──────┼──────┼──────┼─────┼──────┤
│ 6  │陳賢哲│96年7月30日 │    26,832元│96年7月30日 │    26,832元│            │  26,832元│            │
│    │      │            ├──────┤            ├──────┼──────┼─────┤            │
│    │      │            │   280,000元│            │   280,000元│   280,000元│          │            │
├──┼───┼──────┼──────┼──────┼──────┼──────┼─────┼──────┤
│ 7  │陳賢哲│96年8月29日 │    25,959元│96年8月29日 │    25,959元│            │     866元│            │
│    │      │            │            │            │            ├──────┼─────┤            │
│    │      │            │            │            │            │            │  25,093元│            │
│    │      │            ├──────┤            ├──────┼──────┼─────┤            │
│    │      │            │   280,000元│            │   280,000元│   280,000元│          │            │
├──┼───┼──────┼──────┼──────┼──────┼──────┼─────┼──────┤
│ 8  │陳賢哲│96年9月29日 │    25,340元│96年9月29日 │    25,340元│            │   9,687元│            │
│    │      │            │            │            │            ├──────┼─────┤            │
│    │      │            │            │            │            │            │  15,653元│            │
│    │      │            ├──────┤            ├──────┼──────┼─────┤            │
│    │      │            │   280,000元│            │   280,000元│   280,000元│          │            │
├──┼───┼──────┼──────┼──────┼──────┼──────┼─────┼──────┤
│ 9  │陳賢哲│96年10月29日│   133,745元│96年10月29日│   133,745元│   133,745元│          │            │
│    │      │            ├──────┤            ├──────┼──────┼─────┤            │
│    │      │            │   280,000元│            │   280,000元│   280,000元│          │            │
├──┼───┼──────┼──────┼──────┼──────┼──────┼─────┼──────┤
│10  │陳賢哲│96年11月29日│    23,742元│96年11月29日│    23,742元│            │  23,742元│            │
│    │      │            ├──────┤            ├──────┼──────┼─────┤            │
│    │      │            │   280,000元│            │   280,000元│   280,000元│          │            │
├──┼───┼──────┼──────┼──────┼──────┼──────┼─────┼──────┤
│11  │陳賢哲│96年12月31日│    22,971元│96年12月31日│    22,971元│            │  22,971元│            │
│    │      │            ├──────┤            ├──────┼──────┼─────┤            │
│    │      │            │   280,000元│            │   280,000元│   280,000元│          │            │
└──┴───┴──────┴──────┴──────┴──────┴──────┴─────┴──────┘
附表1-5（合作金庫銀行東竹北分行）
┌──┬───┬──────┬──────┬──────┬──────┬──────┬─────┬──────┐
│編號│匯款人│匯款日期    │匯款金額    │銀行入帳日期│入帳金額    │清償本金    │清償利息  │  備    註  │
├──┼───┼──────┼──────┼──────┼──────┼──────┼─────┼──────┤
│ 1  │陳賢哲│95年12月20日│   199,318元│95年12月20日│   199,318元│            │ 199,318元│            │
├──┼───┼──────┼──────┼──────┼──────┼──────┼─────┼──────┤
│ 2  │陳賢哲│95年12月18日│ 1,800,000元│95年12月20日│ 1,800,000元│ 1,800,000元│          │            │
├──┼───┼──────┼──────┼──────┼──────┼──────┼─────┼──────┤
│ 3  │陳賢哲│96年1月16日 │   200,025元│96年1月17日 │ 2,004,612元│            │  27,056元│            │
│    │      │            │            │            │            ├──────┼─────┤            │
│    │      │            │            │            │            │            │ 177,556元│            │
│    │      │            ├──────┤            │            ├──────┼─────┤            │
│    │      │            │ 1,946,309元│            │            │ 1,800,000元│          │            │
├──┼───┼──────┼──────┼──────┼──────┼──────┼─────┼──────┤
│ 4  │陳賢哲│96年2月16日 │ 1,800,000元│96年2月26日 │ 1,800,000元│ 1,800,000元│          │            │
├──┼───┼──────┼──────┼──────┼──────┼──────┼─────┼──────┤
│ 5  │陳賢哲│96年3月15日 │ 3,520,000元│96年3月21日 │ 1,800,000元│ 1,800,000元│          │            │
├──┼───┼──────┼──────┼──────┼──────┼──────┼─────┼──────┤
│ 6  │陳賢哲│96年4月16日 │ 3,800,000元│96年4月17日 │ 1,800,000元│ 1,800,000元│          │            │
├──┼───┼──────┼──────┼──────┼──────┼──────┼─────┼──────┤
│ 7  │陳賢哲│96年3月21日 │ 1,800,000元│96年3月21日 │   175,539元│            │  63,833元│            │
│    │      │            │            │            │            ├──────┼─────┤            │
│    │      │            │            │            │            │            │ 111,656元│            │
├──┼───┼──────┼──────┼──────┼──────┼──────┼─────┼──────┤
│ 8  │陳賢哲│96年4月16日 │   200,000元│96年4月17日 │   188,802元│            │  31,246元│            │
│    │      │            │            │            │            ├──────┼─────┤            │
│    │      │            │            │            │            │            │ 157,556元│            │
├──┼───┼──────┼──────┼──────┼──────┼──────┼─────┼──────┤
│ 9  │陳賢哲│96年5月15日 │   105,781元│96年5月15日 │   176,304元│            │   6,060元│            │
│    │      │            │            │            │            ├──────┼─────┤            │
│    │      │            │            │            │            │            │ 170,244元│            │
├──┼───┼──────┼──────┼──────┼──────┼──────┼─────┼──────┤
│10  │陳賢哲│96年5月16日 │ 1,710,900元│96年5月21日 │ 1,800,000元│ 1,800,000元│          │            │
├──┼───┼──────┼──────┼──────┼──────┼──────┼─────┼──────┤
│11  │陳賢哲│96年6月20日 │   177,060元│96年6月20日 │   177,105元│            │  29,352元│            │
│    │      │            │            │            │            ├──────┼─────┤            │
│    │      │            │            │            │            │            │ 147,753元│            │
│    │      │            ├──────┤            ├──────┼──────┼─────┤            │
│    │      │            │ 3,520,000元│            │ 1,800,000元│ 1,800,000元│          │            │
├──┼───┼──────┼──────┼──────┼──────┼──────┼─────┼──────┤
│12  │陳賢哲│96年7月16日 │   166,993元│96年7月16日 │   166,993元│            │  28,627元│            │
│    │      │            │            │            │            ├──────┼─────┤            │
│    │      │            │            │            │            │            │ 138,366元│            │
├──┼───┼──────┼──────┼──────┼──────┼──────┼─────┼──────┤
│13  │陳賢哲│96年7月16日 │ 3,520,000元│96年7月18日 │ 1,800,000元│ 1,800,000元│          │            │
├──┼───┼──────┼──────┼──────┼──────┼──────┼─────┼──────┤
│14  │陳賢哲│96年8月16日 │   166,039元│96年8月16日 │   166,039元│            │  11,069元│            │
│    │      │            │            │            │            ├──────┼─────┤            │
│    │      │            │            │            │            │            │ 154,970元│            │
│    │      │            ├──────┼──────┼──────┼──────┼─────┼──────┤
│    │      │            │ 1,800,000元│96年8月17日 │ 1,800,000元│ 1,800,000元│          │            │
├──┼───┼──────┼──────┼──────┼──────┼──────┼─────┼──────┤
│15  │陳賢哲│96年9月17日 │   159,932元│96年9月17日 │   159,932元│            │   5,344元│            │
│    │      │            │            │            ├──────┼──────┼─────┤            │
│    │      │            │            │            │            │            │ 154,588元│            │
├──┼───┼──────┼──────┼──────┼──────┼──────┼─────┼──────┤
│16  │陳賢哲│96年10月16日│   156,891元│96年10月17日│   156,891元│            │  15,991元│            │
│    │      │            │            │            ├──────┼──────┼─────┤            │
│    │      │            │            │            │            │            │ 140,900元│            │
│    │      │            ├──────┤            ├──────┼──────┼─────┤            │
│    │      │            │ 1,800,000元│            │ 1,800,000元│ 1,800,000元│          │            │
├──┼───┼──────┼──────┼──────┼──────┼──────┼─────┼──────┤
│17  │陳賢哲│96年11月16日│   155,753元│96年11月16日│   155,753元│            │   5,219元│            │
│    │      │            │            │            ├──────┼──────┼─────┤            │
│    │      │            │            │            │            │            │ 150,534元│            │
│    │      │            ├──────┤            ├──────┼──────┼─────┤            │
│    │      │            │ 1,800,000元│            │ 1,800,000元│ 1,800,000元│          │            │
├──┼───┼──────┼──────┼──────┼──────┼──────┼─────┼──────┤
│18  │陳賢哲│96年12月17日│   144,513元│96年12月17日│   144,513元│            │ 144,513元│            │
│    │      │            ├──────┼──────┼──────┼──────┼─────┼──────┤
│    │      │            │ 1,800,000元│96年12月18日│ 1,800,000元│ 1,800,000元│          │            │
├──┼───┼──────┼──────┼──────┼──────┼──────┼─────┼──────┤
│19  │陳賢哲│97年1月16日 │   146,236元│97年1月17日 │   146,236元│            │   9,729元│            │
│    │      │            │            │            │            ├──────┼─────┤            │
│    │      │            │            │            │            │            │ 136,507元│            │
│    │      │            ├──────┤            ├──────┼──────┼─────┤            │
│    │      │            │ 1,800,000元│            │ 1,800,000元│ 1,800,000元│          │            │
├──┼───┼──────┼──────┼──────┼──────┼──────┼─────┼──────┤
│20  │陳賢哲│97年1月29日 │    81,009元│97年1月29日 │    81,009元│            │   4,707元│            │
│    │      │            │            │            │            │            ├─────┤            │
│    │      │            │            │            │            │            │  54,030元│            │
│    │      │            │            │            │            │            ├─────┤            │
│    │      │            │            │            │            │            │  22,272元│            │
│    │      │            ├──────┼──────┼──────┼──────┼─────┼──────┤
│    │      │            │   280,000元│97年1月30日 │   280,000元│   280,000元│          │            │
├──┼───┼──────┼──────┼──────┼──────┼──────┼─────┼──────┤
│21  │陳賢哲│97年2月18日 │ 3,520,000元│97年2月19日 │ 1,800,000元│ 1,800,000元│          │            │
├──┼───┼──────┼──────┼──────┼──────┼──────┼─────┼──────┤
│22  │陳賢哲│97年2月29日 │   158,846元│97年2月29日 │   158,864元│            │  94,552元│            │
│    │      │            │            │            │            │            ├─────┤            │
│    │      │            │            │            │            │            │  42,978元│            │
│    │      │            │            │            │            │            ├─────┤            │
│    │      │            │            │            │            │            │     718元│            │
│    │      │            │            │            │            │            ├─────┤            │
│    │      │            │            │            │            │            │  20,616元│            │
│    │      │            ├──────┼──────┼──────┼──────┼─────┤            │
│    │      │            │   280,000元│97年3月3日  │   280,000元│   280,000元│          │            │
├──┼───┼──────┼──────┼──────┼──────┼──────┼─────┼──────┤
│23  │陳賢哲│97年3月17日 │ 3,520,000元│97年3月18日 │ 1,800,000元│ 1,800,000元│          │            │
├──┼───┼──────┼──────┼──────┼──────┼──────┼─────┼──────┤
│24  │陳賢哲│97年3月31日 │   280,000元│97年4月1日  │   280,000元│   280,000元│          │            │
├──┼───┼──────┼──────┼──────┼──────┼──────┼─────┼──────┤
│25  │陳賢哲│97年3月31日 │   143,943元│97年3月31日 │   143,934元│            │  77,443元│            │
│    │      │            │            │            │            │            ├─────┤            │
│    │      │            │            │            │            │            │  45,893元│            │
│    │      │            │            │            │            │            ├─────┤            │
│    │      │            │            │            │            │            │   2,204元│            │
│    │      │            │            │            │            │            ├─────┤            │
│    │      │            │            │            │            │            │  18,394元│            │
├──┼───┼──────┼──────┼──────┼──────┼──────┼─────┼──────┤
│26  │陳賢哲│97年4月16日 │ 1,800,000元│97年4月17日 │ 1,800,000元│ 1,800,000元│          │            │
├──┼───┼──────┼──────┼──────┼──────┼──────┼─────┼──────┤
│27  │陳賢哲│97年4月29日 │   146,666元│97年4月29日 │   146,666元│            │  79,269元│            │
│    │      │            │            │            │            │            ├─────┤            │
│    │      │            │            │            │            │            │  47,561元│            │
│    │      │            │            │            │            │            ├─────┤            │
│    │      │            │            │            │            │            │   2,000元│            │
│    │      │            │            │            │            │            ├─────┤            │
│    │      │            │            │            │            │            │  17,830元│            │
├──┼───┼──────┼──────┼──────┼──────┼──────┼─────┤            │
│28  │陳賢哲│97年4月29日 │   280,000元│97年4月30日 │   280,000元│   280,000元│          │            │
├──┼───┼──────┼──────┼──────┼──────┼──────┼─────┼──────┤
│29  │陳賢哲│97年5月16日 │ 1,800,000元│97年5月20日 │ 1,800,000元│ 1,800,000元│          │            │
├──┼───┼──────┼──────┼──────┼──────┼──────┼─────┼──────┤
│30  │陳賢哲│97年5月29日 │   135,603元│97年5月29日 │   135,603元│            │  79,269元│            │
│    │      │            │            │            │            │            ├─────┤            │
│    │      │            │            │            │            │            │  37,548元│            │
│    │      │            │            │            │            │            ├─────┤            │
│    │      │            │            │            │            │            │     658元│            │
│    │      │            │            │            │            │            ├─────┤            │
│    │      │            │            │            │            │            │  18,128元│            │
│    │      │            ├──────┼──────┼──────┼──────┼─────┤            │
│    │      │            │   280,000元│97年5月30日 │   280,000元│   280,000元│          │            │
├──┼───┼──────┼──────┼──────┼──────┼──────┼─────┼──────┤
│31  │陳賢哲│97年6月16日 │ 1,800,000元│97年6月17日 │ 1,800,000元│ 1,800,000元│          │            │
├──┼───┼──────┼──────┼──────┼──────┼──────┼─────┼──────┤
│32  │陳賢哲│97年6月30日 │   132,331元│97年6月30日 │   132,331元│            │  71,387元│            │
│    │      │            │            │            │            │            ├─────┤            │
│    │      │            │            │            │            │            │  43,058元│            │
│    │      │            │            │            │            │            ├─────┤            │
│    │      │            │            │            │            │            │     605元│            │
│    │      │            │            │            │            │            ├─────┤            │
│    │      │            │            │            │            │            │  17,281元│            │
│    │      │            ├──────┼──────┼──────┼──────┼─────┤            │
│    │      │            │   280,000元│97年7月1日  │   280,000元│   280,000元│          │            │
├──┼───┼──────┼──────┼──────┼──────┼──────┼─────┼──────┤
│33  │陳賢哲│97年7月16日 │ 1,800,000元│97年7月17日 │ 1,800,000元│ 1,800,000元│          │            │
├──┼───┼──────┼──────┼──────┼──────┼──────┼─────┼──────┤
│34  │陳賢哲│97年7月29日 │   123,616元│97年7月29日 │   123,616元│            │  65,484元│            │
│    │      │            │            │            │            │            ├─────┤            │
│    │      │            │            │            │            │            │  41,088元│            │
│    │      │            │            │            │            │            ├─────┤            │
│    │      │            │            │            │            │            │   1,198元│            │
│    │      │            │            │            │            │            ├─────┤            │
│    │      │            │            │            │            │            │  15,846元│            │
│    │      │            ├──────┼──────┼──────┼──────┼─────┤            │
│    │      │            │   280,000元│97年7月31日 │   280,000元│   280,000元│          │            │
├──┼───┼──────┼──────┼──────┼──────┼──────┼─────┼──────┤
│35  │陳賢哲│97年8月18日 │ 3,520,000元│97年8月19日 │ 1,800,000元│ 1,800,000元│          │            │
├──┼───┼──────┼──────┼──────┼──────┼──────┼─────┼──────┤
│36  │陳賢哲│97年8月29日 │   116,693元│97年8月29日 │   116,693元│            │  69,585元│            │
│    │      │            │            │            │            │            ├─────┤            │
│    │      │            │            │            │            │            │  31,065元│            │
│    │      │            │            │            │            │            ├─────┤            │
│    │      │            │            │            │            │            │   1,095元│            │
│    │      │            │            │            │            │            ├─────┤            │
│    │      │            │            │            │            │            │  14,948元│            │
│    │      │            ├──────┼──────┼──────┼──────┼─────┤            │
│    │      │            │   280,000元│97年9月1日  │   280,000元│   280,000元│          │            │
├──┼───┼──────┼──────┼──────┼──────┼──────┼─────┼──────┤
│37  │陳賢哲│97年9月16日 │ 1,800,000元│97年9月17日 │ 1,800,000元│ 1,800,000元│          │            │
├──┼───┼──────┼──────┼──────┼──────┼──────┼─────┼──────┤
│38  │陳賢哲│97年9月30日 │   109,561元│97年9月30日 │   109,561元│            │  59,110元│            │
│    │      │            │            │            │            │            ├─────┤            │
│    │      │            │            │            │            │            │  35,280元│            │
│    │      │            │            │            │            │            ├─────┤            │
│    │      │            │            │            │            │            │   1,546元│            │
│    │      │            │            │            │            │            ├─────┤            │
│    │      │            │            │            │            │            │  13,625元│            │
│    │      │            ├──────┼──────┼──────┼──────┼─────┤            │
│    │      │            │   280,000元│97年10月1日 │   280,000元│   280,000元│          │            │
├──┼───┼──────┼──────┼──────┼──────┼──────┼─────┼──────┤
│39  │陳賢哲│97年10月16日│ 1,800,000元│97年10月17日│ 1,800,000元│ 1,800,000元│          │            │
├──┼───┼──────┼──────┼──────┼──────┼──────┼─────┼──────┤
│40  │陳賢哲│97年10月29日│   102,781元│97年10月30日│   102,781元│            │  54,684元│            │
│    │      │            │            │            │            │            ├─────┤            │
│    │      │            │            │            │            │            │  33,852元│            │
│    │      │            │            │            │            │            ├─────┤            │
│    │      │            │            │            │            │            │   1,013元│            │
│    │      │            │            │            │            │            ├─────┤            │
│    │      │            │            │            │            │            │  13,232元│            │
│    │      │            ├──────┼──────┼──────┼──────┼─────┤            │
│    │      │            │   280,000元│97年10月30日│   280,000元│   280,000元│          │            │
├──┼───┼──────┼──────┼──────┼──────┼──────┼─────┼──────┤
│41  │陳賢哲│97年11月17日│ 1,800,000元│97年11月18日│ 1,800,000元│ 1,800,000元│          │            │
├──┼───┼──────┼──────┼──────┼──────┼──────┼─────┼──────┤
│42  │陳賢哲│97年11月28日│    96,189元│97年11月28日│    96,189元│            │  82,992元│            │
│    │      │            │            │            │            │            ├─────┤            │
│    │      │            │            │            │            │            │     457元│            │
│    │      │            │            │            │            │            ├─────┤            │
│    │      │            │            │            │            │            │  12,740元│            │
│    │      │            ├──────┼──────┼──────┼──────┼─────┤            │
│    │      │            │   280,000元│97年12月2日 │   280,000元│   280,000元│          │            │
├──┼───┼──────┼──────┼──────┼──────┼──────┼─────┼──────┤
│43  │陳賢哲│97年12月16日│ 1,800,000元│97年12月17日│ 1,800,000元│ 1,800,000元│          │            │
├──┼───┼──────┼──────┼──────┼──────┼──────┼─────┼──────┤
│44  │陳賢哲│97年12月29日│    83,707元│97年12月29日│    83,707元│            │  48,876元│            │
│    │      │            │            │            │            │            ├─────┤            │
│    │      │            │            │            │            │            │  23,232元│            │
│    │      │            │            │            │            │            ├─────┤            │
│    │      │            │            │            │            │            │   1,316元│            │
│    │      │            │            │            │            │            ├─────┤            │
│    │      │            │            │            │            │            │  10,283元│            │
│    │      │            ├──────┼──────┼──────┼──────┼─────┤            │
│    │      │            │   280,000元│97年12月30日│   280,000元│   280,000元│          │            │
├──┼───┼──────┼──────┼──────┼──────┼──────┼─────┼──────┤
│45  │陳賢哲│98年1月16日 │ 1,800,000元│98年1月17日 │ 1,800,000元│ 1,800,000元│          │            │
├──┼───┼──────┼──────┼──────┼──────┼──────┼─────┼──────┤
│46  │陳賢哲│98年2月2日  │    70,854元│98年2月2日  │    70,854元│            │  40,877元│            │
│    │      │            │            │            │            │            ├─────┤            │
│    │      │            │            │            │            │            │  20,439元│            │
│    │      │            │            │            │            │            ├─────┤            │
│    │      │            │            │            │            │            │   9,538元│            │
├──┼───┼──────┼──────┼──────┼──────┼──────┼─────┤            │
│47  │陳賢哲│98年2月2日  │   280,000元│98年2月3日  │   280,000元│   280,000元│          │            │
├──┼───┼──────┼──────┼──────┼──────┼──────┼─────┼──────┤
│48  │陳賢哲│98年2月16日 │ 1,800,000元│98年2月17日 │ 1,800,000元│ 1,800,000元│          │            │
├──┼───┼──────┼──────┼──────┼──────┼──────┼─────┼──────┤
│49  │陳賢哲│98年3月2日  │    64,666元│98年3月2日  │    64,666元│            │  37,161元│            │
│    │      │            │            │            │            │            ├─────┤            │
│    │      │            │            │            │            │            │  18,395元│            │
│    │      │            │            │            │            │            ├─────┤            │
│    │      │            │            │            │            │            │   1,643元│            │
│    │      │            │            │            │            │            ├─────┤            │
│    │      │            │            │            │            │            │   7,467元│            │
│    │      │            ├──────┼──────┼──────┼──────┼─────┤            │
│    │      │            │   280,000元│98年3月3日  │   280,000元│   280,000元│          │            │
├──┼───┼──────┼──────┼──────┼──────┼──────┼─────┼──────┤
│50  │陳賢哲│98年3月16日 │ 1,800,000元│98年3月17日 │ 1,800,000元│ 1,800,000元│          │            │
├──┼───┼──────┼──────┼──────┼──────┼──────┼─────┼──────┤
│51  │陳賢哲│98年3月30日 │    50,982元│98年3月30日 │    50,132元│            │  30,994元│            │
│    │      │            │            │            │            │            ├─────┤            │
│    │      │            │            │            │            │            │  12,917元│            │
│    │      │            │            │            │            │            ├─────┤            │
│    │      │            │            │            │            │            │     927元│            │
│    │      │            │            │            │            │            ├─────┤            │
│    │      │            │            │            │            │            │   6,194元│            │
│    │      │            ├──────┼──────┼──────┼──────┼─────┤            │
│    │      │            │   280,000元│98年3月31日 │   280,000元│   280,000元│          │            │
├──┼───┼──────┼──────┼──────┼──────┼──────┼─────┼──────┤
│52  │陳賢哲│98年4月16日 │ 1,800,000元│98年4月17日 │ 1,800,000元│ 1,800,000元│          │            │
├──┼───┼──────┼──────┼──────┼──────┼──────┼─────┼──────┤
│53  │陳賢哲│98年4月29日 │    36,578元│98年4月30日 │    36,578元│            │  21,213元│            │
│    │      │            │            │            │            │            ├─────┤            │
│    │      │            │            │            │            │            │  10,209元│            │
│    │      │            │            │            │            │            ├─────┤            │
│    │      │            │            │            │            │            │     371元│            │
│    │      │            │            │            │            │            ├─────┤            │
│    │      │            │            │            │            │            │   4,785元│            │
│    │      │            ├──────┤            ├──────┼──────┼─────┤            │
│    │      │            │   280,000元│            │   280,000元│   280,000元│          │            │
├──┼───┼──────┼──────┼──────┼──────┼──────┼─────┼──────┤
│54  │陳賢哲│98年5月18日 │ 1,800,000元│            │ 1,800,000元│ 1,800,000元│          │            │
├──┼───┼──────┼──────┼──────┼──────┼──────┼─────┼──────┤
│55  │陳賢哲│98年6月1日  │    27,732元│            │    27,732元│            │          │            │
│    │      │            ├──────┤            ├──────┤            │          │            │
│    │      │            │   280,000元│            │   280,000元│            │          │            │
├──┼───┼──────┼──────┼──────┼──────┼──────┼─────┼──────┤
│56  │陳賢哲│98年6月16日 │ 1,800,000元│            │ 1,800,000元│ 1,800,000元│          │            │
├──┼───┼──────┼──────┼──────┼──────┼──────┼─────┼──────┤
│57  │陳賢哲│            │    27,120元│            │    27,120元│            │          │            │
├──┼───┼──────┼──────┼──────┼──────┼──────┼─────┼──────┤
│58  │陳賢哲│98年6月29日 │   280,000元│            │   280,000元│            │          │            │
├──┼───┼──────┼──────┼──────┼──────┼──────┼─────┼──────┤
│59  │陳賢哲│98年7月16日 │ 1,800,000元│            │ 1,800,000元│ 1,800,000元│          │            │
├──┼───┼──────┼──────┼──────┼──────┼──────┼─────┼──────┤
│60  │陳賢哲│98年7月29日 │   280,000元│            │   280,000元│            │          │            │
├──┼───┼──────┼──────┼──────┼──────┼──────┼─────┼──────┤
│61  │陳賢哲│98年8月17日 │ 1,800,000元│            │            │            │          │            │
├──┼───┼──────┼──────┼──────┼──────┼──────┼─────┼──────┤
│62  │陳賢哲│98年8月31日 │    17,692元│            │            │            │          │            │
├──┼───┼──────┼──────┼──────┼──────┼──────┼─────┼──────┤
│63  │陳賢哲│98年8月31日 │   280,000元│            │            │            │          │            │
├──┼───┼──────┼──────┼──────┼──────┼──────┼─────┼──────┤
│64  │陳賢哲│98年9月16日 │ 1,800,000元│            │            │            │          │            │
├──┼───┼──────┼──────┼──────┼──────┼──────┼─────┼──────┤
│65  │陳賢哲│98年9月29日 │   280,000元│            │            │            │          │            │
├──┼───┼──────┼──────┼──────┼──────┼──────┼─────┼──────┤
│66  │陳賢哲│98年9月29日 │    12,851元│            │            │            │          │            │
└──┴───┴──────┴──────┴──────┴──────┴──────┴─────┴──────┘
附表1-6 （安泰銀行新竹分行）
┌──┬───┬──────┬──────┬──────┬──────┬──────┬─────┬──────┐
│編號│匯款人│匯款日期    │匯款金額    │銀行入帳日期│入帳金額    │清償本金    │清償利息  │  備    註  │
├──┼───┼──────┼──────┼──────┼──────┼──────┼─────┼──────┤
│ 1  │陳賢哲│96年5月7日  │   145,000元│96年5月8日  │   144,744元│            │   2,293元│            │
│    │      │            │            │            │            ├──────┼─────┤            │
│    │      │            │            │            │            │   141,403元│   1,048元│            │
├──┼───┼──────┼──────┼──────┼──────┼──────┼─────┼──────┤
│ 2  │陳賢哲│96年6月5日  │   132,053元│96年6月5日  │   132,053元│            │     256元│            │
│    │      │            │            │            │            ├──────┼─────┤            │
│    │      │            │            │            │            │   126,291元│   5,506元│            │
├──┼───┼──────┼──────┼──────┼──────┼──────┼─────┼──────┤
│ 3  │陳賢哲│96年7月5日  │   132,053元│96年7月5日  │   132,053元│            │     262元│            │
│    │      │            │            │            │            ├──────┼─────┤            │
│    │      │            │            │            │            │   126,761元│   5,030元│            │
├──┼───┼──────┼──────┼──────┼──────┼──────┼─────┼──────┤
│ 4  │陳賢哲│96年7月27日 │ 1,297,869元│96年7月27日 │ 1,297,869元│ 1,293,868元│   4,001元│            │
└──┴───┴──────┴──────┴──────┴──────┴──────┴─────┴──────┘
附表二
┌──┬────────┬──────┬──────┬──────┬──────┐
│編號│債權人          │撥款金額    │撥款日期    │本金清償金額│未清償餘額  │
├──┼────────┼──────┼──────┼──────┼──────┤
│ 1  │上海商業儲蓄銀行│25,000,000元│95年5月29日 │24,305,344元│   694,656元│
│    │新竹分行        │            │            │            │            │
├──┼────────┼──────┼──────┼──────┼──────┤
│ 2  │彰化銀行新竹分行│ 8,000,000元│95年3月23日 │ 5,630,000元│ 2,370,000元│
│    │                ├──────┼──────┼──────┼──────┤
│    │                │ 4,093,967元│95年3月23日 │ 4,093,967元│         0元│
│    │                ├──────┼──────┼──────┼──────┤
│    │                │ 2,658,978元│95年3月27日 │ 2,658,978元│         0元│
│    │                ├──────┼──────┼──────┼──────┤
│    │                │10,865,137元│94年11月21日│10,865,137元│         0元│
├──┼────────┼──────┼──────┼──────┼──────┤
│ 3  │台灣中小企業銀行│ 5,750,000元│95年4月7日  │ 5,750,000元│         0元│
│    │竹科分行        ├──────┼──────┼──────┼──────┤
│    │                │ 5,750,000元│95年4月7日  │ 5,750,000元│         0元│
│    │                ├──────┼──────┼──────┼──────┤
│    │                │14,759,000元│95年4月14日 │14,759,000元│         0元│
│    │                ├──────┼──────┼──────┼──────┤
│    │                │ 1,000,000元│95年5月5日  │ 1,000,000元│         0元│
│    │                ├──────┼──────┼──────┼──────┤
│    │                │ 1,000,000元│95年5月5日  │ 1,000,000元│         0元│
│    │                ├──────┼──────┼──────┼──────┤
│    │                │ 1,000,000元│95年5月10日 │ 1,000,000元│         0元│
│    │                ├──────┼──────┼──────┼──────┤
│    │                │   900,000元│95年5月10日 │   900,000元│         0元│
│    │                ├──────┼──────┼──────┼──────┤
│    │                │ 1,949,643元│95年2月23日 │ 1,949,643元│         0元│
│    │                ├──────┼──────┼──────┼──────┤
│    │                │ 6,647,445元│95年3月27日 │ 6,647,445元│         0元│
│    │                ├──────┼──────┼──────┼──────┤
│    │                │ 2,750,000元│95年3月31日 │ 2,750,000元│         0元│
├──┼────────┼──────┼──────┼──────┼──────┤
│ 4  │合庫北新竹分行  │ 1,000,000元│89年9月8日  │3,500,000元 │         0元│
│    │                ├──────┼──────┤            │            │
│    │                │ 1,000,000元│89年11月27日│            │            │
│    │                ├──────┼──────┤            │            │
│    │                │ 1,500,000元│89年12月12日│            │            │
│    │                ├──────┼──────┼──────┼──────┤
│    │                │ 1,441,097元│89年9月28日 │2,441,097元 │         0元│
│    │                ├──────┼──────┤            │            │
│    │                │ 1,000,000元│89年10月12日│            │            │
│    │                ├──────┼──────┼──────┼──────┤
│    │                │ 1,000,000元│90年1月4日  │1,000,000元 │         0元│
│    │                ├──────┼──────┼──────┼──────┤
│    │                │ 1,000,000元│90年5月31日 │4,000,000元 │         0元│
│    │                ├──────┼──────┤            │            │
│    │                │ 2,000,000元│90年6月27日 │            │            │
│    │                ├──────┼──────┤            │            │
│    │                │ 1,000,000元│90年7月30日 │            │            │
│    │                ├──────┼──────┼──────┼──────┤
│    │                │ 3,000,000元│90年8月31日 │5,000,000元 │         0元│
│    │                ├──────┼──────┤            │            │
│    │                │ 1,000,000元│90年10月11日│            │            │
│    │                ├──────┼──────┤            │            │
│    │                │ 1,000,000元│90年10月31日│            │            │
│    │                ├──────┼──────┼──────┼──────┤
│    │                │ 3,000,000元│90年11月15日│3,000,000元 │         0元│
│    │                ├──────┼──────┼──────┼──────┤
│    │                │ 3,000,000元│90年11月30日│3,000,000元 │         0元│
│    │                ├──────┼──────┼──────┼──────┤
│    │                │ 3,000,000元│90年12月24日│3,000,000元 │         0元│
│    │                ├──────┼──────┼──────┼──────┤
│    │                │ 2,000,000元│91年3月1日  │2,000,000元 │         0元│
│    │                ├──────┼──────┼──────┼──────┤
│    │                │ 2,500,000元│91年4月18日 │2,500,000元 │         0元│
│    │                ├──────┼──────┼──────┼──────┤
│    │                │ 3,000,000元│91年7月31日 │3,000,000元 │         0元│
│    │                ├──────┼──────┼──────┼──────┤
│    │                │ 2,500,000元│91年9月13日 │2,500,000元 │         0元│
│    │                ├──────┼──────┼──────┼──────┤
│    │                │ 3,000,000元│91年12月13日│3,000,000元 │         0元│
│    │                ├──────┼──────┼──────┼──────┤
│    │                │ 3,000,000元│92年1月21日 │3,000,00元  │         0元│
│    │                ├──────┼──────┼──────┼──────┤
│    │                │ 3,000,000元│92年3月31日 │3,000,000元 │         0元│
│    │                ├──────┼──────┼──────┼──────┤
│    │                │ 2,000,000元│92年4月15日 │3,000,000元 │         0元│
│    │                ├──────┼──────┤            │            │
│    │                │ 1,000,000元│92年5月6日  │            │            │
│    │                ├──────┼──────┼──────┼──────┤
│    │                │ 3,000,000元│92年12月31日│5,270,000元 │         0元│
│    │                ├──────┼──────┤            │            │
│    │                │ 2,270,000元│93年3月12日 │            │            │
│    │                ├──────┼──────┼──────┼──────┤
│    │                │ 1,317,777元│93年1月29日 │1,317,777元 │         0元│
│    │                ├──────┼──────┼──────┼──────┤
│    │                │ 2,320,576元│93年1月30日 │2,320,576元 │         0元│
│    │                ├──────┼──────┼──────┼──────┤
│    │                │ 1,057,350元│93年2月2日  │1,057,350元 │         0元│
│    │                ├──────┼──────┼──────┼──────┤
│    │                │   563,850元│93年2月3日  │  563,850元 │         0元│
│    │                ├──────┼──────┼──────┼──────┤
│    │                │   889,810元│93年2月5日  │  889,810元 │         0元│
│    │                ├──────┼──────┼──────┼──────┤
│    │                │   257,565元│93年2月6日  │  257,565元 │         0元│
│    │                ├──────┼──────┼──────┼──────┤
│    │                │   541,695元│93年2月6日  │  541,695元 │         0元│
│    │                ├──────┼──────┼──────┼──────┤
│    │                │   335,160元│93年2月10日 │  335,160元 │         0元│
│    │                ├──────┼──────┼──────┼──────┤
│    │                │   329,777元│93年2月17日 │  329,777元 │         0元│
│    │                ├──────┼──────┼──────┼──────┤
│    │                │   470,408元│93年2月18日 │  470,408元 │         0元│
│    │                ├──────┼──────┼──────┼──────┤
│    │                │   785,996元│93年3月8日  │  785,996元 │         0元│
│    │                ├──────┼──────┼──────┼──────┤
│    │                │ 1,368,384元│93年3月9日  │ 1,368,384元│         0元│
│    │                ├──────┼──────┼──────┼──────┤
│    │                │ 3,021,264元│93年1月8日  │ 3,021,264元│         0元│
│    │                ├──────┼──────┼──────┼──────┤
│    │                │   316,931元│93年1月20日 │   316,931元│         0元│
│    │                ├──────┼──────┼──────┼──────┤
│    │                │ 1,150,897元│93年1月28日 │ 1,150,897元│         0元│
│    │                ├──────┼──────┼──────┼──────┤
│    │                │10,000,000元│93年7月27日 │10,000,000元│         0元│
│    │                ├──────┼──────┼──────┼──────┤
│    │                │10,000,000元│93年12月29日│10,000,000元│         0元│
│    │                ├──────┼──────┼──────┼──────┤
│    │                │ 6,000,000元│94年5月13日 │ 6,000,000元│         0元│
│    │                ├──────┼──────┼──────┼──────┤
│    │                │ 3,500,000元│94年5月23日 │ 3,500,000元│         0元│
│    │                ├──────┼──────┼──────┼──────┤
│    │                │10,000,000元│94年7月20日 │10,000,000元│         0元│
│    │                ├──────┼──────┼──────┼──────┤
│    │                │10,000,000元│94年12月29日│10,000,000元│         0元│
│    │                ├──────┼──────┼──────┼──────┤
│    │                │ 3,965,045元│95年1月19日 │ 3,965,045元│         0元│
│    │                ├──────┼──────┼──────┼──────┤
│    │                │10,000,000元│95年12月29日│10,000,000元│         0元│
├──┼────────┼──────┼──────┼──────┼──────┤
│ 5  │合庫東竹北分行  │64,800,000元│95年11月16日│52,200,000元│12,600,000元│
│    │                ├──────┼──────┼──────┼──────┤
│    │                │ 6,440,000元│  97年1月3日│ 4,480,000元│ 1,960,000元│
├──┼────────┼──────┼──────┼──────┼──────┤
│ 6  │安泰商業銀行新竹│ 5,000,000元│  94年5月5日│ 5,000,000元│         0元│
│    │分行            │            │            │            │            │
└──┴────────┴──────┴──────┴──────┴──────┘